# NINA MESIAS BARRERA

INGENIERA MECATRÓNICA

En estado de aprendizaje permanente. Interesada en la transdisciplinariedad, el trabajo colaborativo y la aplicación del conocimiento científico para el beneficio colectivo. Con habilidades de comunicación e interpretación de información técnica hacia otros contextos. Participante en proyectos de educación y divulgación de ciencia y/o tecnología. Con experiencia en montajes industriales, respaldo en calidad al desarrollo de software y prototipado.

# CONTACTO

- 3195383042
- □ namesiasb@unal.edu.co
- https://najelandra.github.io/

# EDUCACIÓN

Ingeniera Mecatrónica

Universidad Nacional de Colombia Sede Bogotá, 2016

# IDIOMAS

Portugués Inglés

# **EXPERIENCIA**

# PROMOTORA DE LA INNOVACIÓN PÚBLICA DIGITAL

CIPD - MinTic | Mayo - Diciembre 2022

 A cargo de promover la innovación pública digital y las tecnologías emergentes -principalmente Inteligencia Artificial y Blockchain-, para que los organismos públicos regidos por la política Nacional de Gobierno Digital adopten este enfoque e incorporen metodologías ágiles centradas en el usuario para resolver los desafíos públicos en Colombia

#### INGENIERA DE DESARROLLO

Creatura Estudio | 2020 - 2021

- Desarrollo de productos enfocados en el mejoramiento de los proyectos de ciencia y tecnología de la empresa. Entre ellos una plataforma educativa y los contenidos para el canal de <u>Youtube</u> del programa Tecnokids.
- Soporte técnico y apoyo a los talleristas del proyecto Tecnokids financiado por OIM, que promueve el acercamiento a la electrónica y la programación para niñas, niños y jóvenes en contextos vulnerables de todo el país.
- Apoyo en la planificación y coordinación de proyectos de la empresa.

# EVENTOS Y DISTINCIONES

- Ganadores de la "Beca para la realización de procesos de Formación artística y cultural en la localidad de Barrios Unidos" 2021, con la propuesta FotoSíntesis-Lab, presentada con el colectivo interdisciplinar <u>Tal Cosa</u>
- Participación en Collective Intelligence
  Democracy. Diciembre 2016. Medialab
  Prado, Madrid España.
- Robotic People Award 2016. Distinción recibida por promover la robótica y la tecnología en niños y niñas. Bogotá.
- Participación con poster en 4to.
  Congreso Argentino de Bioinformática y Biología Computacional (4CAB2C).
   Octubre 2013. Rosario - Argentina.

#### TALLERISTA TECNOKIDS

#### Creatura Estudio | 2019-2020

 Desarrollo y ejecución de talleres de acercamiento a la programación, la electrónica y el ABP, orientados a población en situación de vulnerabilidad, en el marco de un proyecto de OIM para evitar el reclutamiento infantil.

#### INGENIERA DE PLANTA

### Indismont | Junio a noviembre 2018

 Supervisión y apoyo al montaje de la línea de envasado COMBI en la planta cervecera de CCC
 Central Cervecera de Colombia-

#### TALLERISTA VIVEMAKER CO

#### Hypercubus y Bogohack | Versiones 2017 y 2018

 Apoyo técnico en la planeación y ejecución de talleres sobre electrónica y programación desarrollados en el marco del proyecto Vive Maker del MINTIC, con el propósito de promover el uso de la tecnología para resolver problemas locales.

### ARTISTA COMUNITARIA EN EL PROYECTO NIDOS

#### Idartes | Febrero - Abril 2018

 A cargo de la planeación y desarrollo de experiencias artísticas para primera infancia, a través de intervenciones que involucran diferentes aspectos de las artes y experimentando con el encuentro entre las artes y la tecnología como expresión creativa.

#### JUNIOR DEVELOPER

## <u>Iscloud</u> | Julio 2016 - Mayo 2017

 Soporte y evaluación de calidad en el desarrollo de software.

#### TALLERISTA PROGRAMACIÓN

#### Pixieminds | Febrero - Diciembre 2016

 Planeación, desarrollo y seguimiento de talleres relacionados con programación, aplicaciones móviles y robótica.

# FORMACIÓN COMPLEMENTARIA

- Misión TIC versión 2022: Formación en programación.
- Laboratorio Microfonía Creación y Hackeo. Plataforma Bogotá. Mayo a Junio de 2018.
- Laboratorio Sueños Cyborg. Plataforma
  Bogotá. Septiembre y octubre de 2017.
- Laboratorio Irrupción Theremin.
  Plataforma Bogotá. Julio de 2017.

# COLECTIVOS

- <u>Tal Cosa</u>, grupo interdisciplinar en busca del encuentro de la ciencia, el arte y la tecnología.
- <u>Al Alba</u>, grupo de teatro independiente